臺灣板橋地方法院刑事判決　　　　　　　　　　　　　九十年度訴緝字第一二二號
　　公　訴　人　臺灣板橋地方法院檢察署檢察官
　　被　　　告　乙○○
　　選任辯護人　王東山律師
　　　　　　　　李美寬律師
　　　　　　　　王瀅雅律師
右列被告因毒品危害防制條例案件，經檢察官提起公訴（八十九年度偵字第一三七九
一號）及併案移請審理（八十九年度偵字第一九七三九號、八十九年度偵字第二三一
七六號、九十年度偵字第一四五○六號），本院判決如左：
    主  文
乙○○共同連續販賣第二級毒品，處有期徒刑拾年。
扣案之甲基安非他命貳拾玖包（淨重拾柒點貳肆公克，包裝重伍點捌貳公克），甲基
安非他命參拾伍小包及壹中包（合計淨重參拾點貳捌公克，包裝重拾點貳伍公克），
甲基安非他命貳拾包（總毛重貳拾玖點零柒公克，總淨重拾肆點陸伍公克，驗餘拾肆
點肆伍公克）均沒收銷毀之。
    事  實
一、乙○○（前於民國八十六年間因違反麻醉藥品管理條例案件經本院判處有期徒刑
    六月確定，惟尚未執行）基於概括之犯意，意圖營利，並先與綽號「阿東」之不
    詳年籍姓名之成年男子基於相互間共同犯意之聯絡，由該綽號阿東之男子負責提
    供甲基安非他命來源，乙○○則負責代為出售，於收取價金後轉交綽號阿東之男
    子，並從中留取安非他命（每次留取數量約二、三包）以供自己免費吸用作為販
    賣牟利之代價，而於民國八十九年一月中旬某日，在臺北縣三重市○○○路五六
    ○巷十五弄七號後之小木屋（該址因無門牌，或載為同路五七二號後之小木屋）
    ，以新臺幣（下同）一千元之代價出售第二級毒品甲基安非他命一包予孫效中。
    復於同年六月十四日上午十時許，在上址由綽號阿東之男子交付提供甲基安非他
    命三十五包供其販賣，並依綽號阿東男子所囑，其中零點六公克包裝者，每包出
    售價格為五百元，而一公克包裝者，則每包出售價格為一千元，乙○○除留供自
    己免費吸用以為代為販賣之酬勞外，並於同年六月十五日下午三時許，在上址再
    以一千元代價出售一包重約一公克之甲基安非他命予孫效中，嗣於八十九年六月
    十六日下午五時許，在上址為警循線查獲（施用毒品部分另行處理），並扣得所
    持有上開綽號阿東男子所交付供其販賣之甲基安非他命二十九包（淨重十七點二
    四公克，包裝重五點八二公克）。而孫效中則於當日晚上九時三十分許至上址欲
    找乙○○時亦為警一併查獲。
二、詎乙○○因下肢傷殘癱瘓而未經警隨案移送，竟仍基於同前之概括犯意，復於八
    十九年九月間在上址以每包一千元之代價，每次出售一包，先後販賣甲基安非他
    命二次予甲○○。復先後二次分別於同年九月間某日，在上址以每包一千之代價
    出售甲基安非他命一包及同年十月初某日，在上址以每包一千元之代價，出售甲
    基安非他命二包予黃錦祥。嗣於八十九年十月十二日下午七時三十分許，為警在
    上址再度查獲及在場之甲○○（施用毒品部分另行處理），並扣得乙○○所持有
    上開綽號阿東男子於同年十月十日所交付供其販賣之甲基安非他命三十五小包及
    一中包（合計淨重三十點二八公克，包裝重十點二五公克），及所有供施用毒品
    甲基安非他命所用之吸食器一組及分裝杓三支。並扣得乙○○另於當日下午六時
    三十分許在上址所免費無償轉讓交付予甲○○，而由甲○○所持有之甲基安非他
    命四小包（毛重三點九公克，淨重三點一公克）｛轉讓第二級毒品部分未據起訴
    ｝。而黃錦祥則於當日晚上十一時三十分許，前往上址欲找乙○○購買甲基安非
    他命，而為警一併查獲。
三、而乙○○經檢察官交保，嗣並另案執行觀察勒戒出所後，仍基於同前之概括犯意
    ，復另與綽號「阿城」之不詳年籍姓名之成年男子基於相互間共同犯意之聯絡，
    由該綽號阿城之男子負責提供甲基安非他命來源，乙○○則負責代為出售，於收
    取價金後轉交綽號阿城之男子，並從中留取甲基安非他命（每次留取數量約二、
    三包）以供自己免費吸用作為販賣牟利之代價，而於九十年八月二十八日，在上
    址由綽號阿城之男子交付提供安非他命約二十餘包供其販賣，每包出售價格為一
    千元，乙○○除留供自己免費吸用以為代為販賣之酬勞外，並於同年八月二十九
    日，在上址以五千元代價出售甲基安非他命五包予綽號「阿興」之不詳男子。嗣
    於九十年八月三十日下午五時三十分許，在上址為警循線查獲，並扣得所持有上
    開綽號阿城男子所交付供其販賣之甲基安非他命二十包（總毛重二十九點零七公
    克，總淨重十四點六五公克，驗餘十四點四五公克）。及所持有之海洛因三十五
    包（淨重十一點三八公克、包裝重六點八一公克）、一包（淨重零點零六公克，
    包裝重零點二二公克）及所有供施用海洛因所用之海洛因殘渣袋二只、分裝杓管
    一支、分裝湯匙一支、研磨缽一組、分裝夾鏈袋九十三只；所有供施用甲基安非
    他命所用之吸食器二組。及與本案無關之磅秤一個。
四、案經臺北市政府警察局中正第一分局、信義分局，臺北縣警察局永和分局分別報
    請臺灣板橋地方法院檢察署檢察官偵查起訴及併案移請審理。
    理  由
一、訊據被告乙○○對右揭販賣安非他命之事實，除否認於八十九年一月中旬曾販賣
    安非他命一包予孫效中之事實外，餘均自白不諱，核與證人孫效中、甲○○、黃
    錦祥顏結證情節相符，並有扣案如主文欄所示之第二級毒品甲基安非他命在案可
    憑，並經本院送請鑑定結果均係甲基安非他命無訛，分別有法務部調查局八十九
    年十一月六日（八九）陸（一）字第八九○八一○四七號檢驗通知書、九十年二
    月八日（九○）陸（一）字第九○○○三四七六號檢驗通知書及內政部警政署刑
    事警察局九十年十二月五日刑鑑字第二一○二五七號鑑驗通知書各一紙在卷可憑
    。被告雖否認於八十九年一月中旬曾出售甲基安非他命一包予證人孫效中之事實
    ，而辯稱：伊係八十九年六月間始由綽號阿東之男子提供甲基安非他命開始販賣
    ，於八十九年一月間並不認識證人孫效中等情，惟查證人孫效中確先後於八十九
    年一月中旬及同年六月十五日先後二次以每包一千元之代價於上址小木屋向被告
    購買甲基安非他命各一包之事實，已據證人孫效中於本院審理時到庭結稱在卷（
    見本八十九年十月十六日訊問筆錄），並證稱其於八十九年一月間即認識被告等
    情，而被告前於本院訊問時即曾自承於八十九年一月中旬及同年六月十五日各收
    受證人孫效中一千元為之向其朋友購買甲基安非他命各一包之事實（見本院九十
    年一月八日訊問筆錄），雖被告當時辯稱係幫孫效中代向朋友購買甲基安非他命
    云云，惟已足證證人孫效中上開證述顯屬實在，而被告現既已自白上開所指之朋
    友即係綽號阿東之男子，且係由綽號阿東男子提供甲基安非他命交其販賣等情，
    其事後翻稱八十九年一月中旬並未收受孫效中一千元而販賣一包甲基安非他命云
    云，顯係卸責之詞，自不足採。而被告確曾於九十年八月二十九日在上址小木屋
    以五千元代價出售甲基安非他命五包予綽號「阿興」之不詳男子之事實，已據被
    告所自白，雖並未查獲該綽號阿興之男子，但被告確有於九十年八月二十九日出
    售安非他命之事實，已據同被查獲並曾在上址親見之證人甲○○於警訊所指稱在
    案（見九十年度偵字第一四五○六號偵查卷第三十頁），足以佐證被告上開自白
    之真實。從而本件事證明確，被告犯行堪予認定。
二、按甲基安非他命係毒品危害防制條例第二條第二項第二款所規定之第二級毒品，
    被告由綽號阿東及阿城之不詳成年男子提供甲基安非他命供其販賣，雖出售後之
    所得均交付上開二人，但被告乃從中留取甲基安非他命以供其免費施用，作為販
    賣之代價及報酬而據以牟利，顯有營利之意圖，核其所為，係犯毒品危害防制條
    例第四條第二項之販賣第二級毒品罪。被告與綽號阿東及阿城之不詳成年男子間
    ，分別有犯意之聯絡及行為之分擔，均為共同正犯。被告先後多次販賣犯行，時
    間緊接、犯罪構成要件相同，顯係基於概括犯意而為之，應論以連續犯一罪，並
    依法加重其刑，惟其法定最重本刑之無期徒刑部分，依法不得加重。至其販賣前
    持有毒品甲基安非他命低度行為應為高度之販賣行為所吸收，不另論罪。而公訴
    人雖未就被告自八十九年六月十六日查獲以後至八十九年八月二十九日止之販賣
    行為起訴，惟上開未起訴部分與已起訴有罪部分有連續犯之裁判上一罪關係而屬
    同一案件，本院自得併為審理。至被告雖自白綽號阿東及阿城之男子另有多次提
    供甲基安非他命供其販賣，且其另有多次出售予其他不詳之人之事實云云，惟除
    被告上開自白外，並無查獲綽號阿東或阿城所交付之其他甲基安非他命之毒品或
    有何其他購買之人之必要證據，足以佐證被告上開自白係屬真實，依法自不得僅
    以被告之上開唯一自白即認其有其他販賣之事實，併予指明。爰審酌被告犯罪之
    動機、目的、手段，及其品性、生活狀況、智識程度、犯罪所生之損害，及犯罪
    後態度等一切情狀，處如主文所示之刑示懲。扣案之甲基安非他命二十九包（淨
    重十七點二四公克，包裝重五點八二公克），甲基安非他命三十五小包及一中包
    （合計淨重三十點二八公克，包裝重十點二五公克），甲基安非他命二十包（總
    毛重二十九點零七公克，總淨重十四點六五公克，驗餘十四點四五公克）係毒品
    ，均應依法沒收銷毀之，至鑑驗耗損部分業已滅失，則不另為沒收銷燬之諭知。
    至其餘扣案之海洛因殘渣袋二只、分裝杓管一支、分裝湯匙一支、研磨缽一組、
    分裝夾鏈袋九十三只則係被告施用海洛因所用之物；扣案吸食器三組分裝杓三支
    則係被告施用甲基安非他命所用之物，另磅秤一個則僅供炒菜之用，均與本案無
    關，均據被告供陳在卷，自不得於本案予以沒收。另於八十九年十月十二日扣得
    之甲基安非他命四小包（毛重三點九公克，淨重三點一公克）則係被告於當日下
    午六時三十分許在上址小木屋所免費無償轉讓交付予證人甲○○，而由甲○○所
    持有之物，已據證人甲○○於警訊及本院審理時所指稱在案（見八十九年度偵字
    第一九七三九號偵查卷第七頁背面及本院九十年二月七日訊問筆錄），被告雖涉
    有轉讓第二級毒品之罪嫌，但檢察官並未起訴，本院自不得予以審理及沒收，均
    併予指明。
三、併案（八十九年度偵字第二三一七六號）意旨以：被告於八十九年十月十五日在
    臺北縣三重市○○○路五七○號販賣海洛因及安非他命各一包予李玟儀云云，訊
    據被告則堅決否認有何上開販賣行為，辯稱伊根本不認識證人李玟儀及其男友丙○○，並未出售毒品予該二人等語馬。經查併案意旨所以認被告有上開犯行，無
    非係以證人李玟儀於警訊指稱與其男友丙○○同往向被告購買毒品為據，惟證人
    李玟儀已到庭證稱伊並未看過被告，當時係其男友丙○○進去購買，伊係在屋外
    車上等候而已（見本院九十年四月二十三日訊問筆錄），而本院再經提訊證人丙○○亦到庭結證稱：「伊係在八十九年十月十日左右在三重疏洪道橋下之路邊巷
    子內以一千元一包代價，向一綽號「跛腳」（閩南語發音）之殘障男子購買安非
    他命，但伊並未沒有進去一小木屋內，其女友李玟儀當時係在車上」等情，而經
    本院當庭提示被告之殘障手冊影本上放大照片（附於八十九年度偵字第一三七九
    一號之警刑案偵查卷內），命證人丙○○辨識販賣者結果，證人丙○○亦證稱「
    不是這個人（指被告），跟我交易者是比較胖，我確定不是照片此人」等語（見
    本院九十年五月二十三日訊問筆錄），足認被告辯稱伊並未販賣甲基安非他命予
    證人李玟儀或丙○○等情節，應堪採信，併案意旨認被告有上開販賣犯行，尚屬
    不能證明，從而尚與本件被告判決有罪部分並不生連續犯裁判上一罪關係，本院
    自無從併案審理。
四、至併案（九十年度偵字第一四五○六號）意旨以：被告自九十年七月起受綽號「
    阿城」之不詳男子之託，在上址小木屋，以安非他命一小包一千元、海洛因一小
    包一千元至二千元之價格販售予不特定人。復為感謝丁○○為打掃及送便當，不
    定時無償轉讓安非他命予丁○○云云，惟查被告此部分除販賣甲基安非他命五包
    予綽號「阿興」之男子衣事實已經證明外，併案意旨指被告另有多次販售予其他
    不特定之人云云，尚屬不能證明，已如前述。而併案意旨另指被告有販賣海洛因
    予特定人及轉讓安非他命予丁○○之犯行云云，與本件檢察官起訴之販賣第二級
    毒品甲基安非他命部分，其犯意各別、犯罪構成要件行為互異，顯為分立之數罪
    ，自與本案起訴判決有罪之販賣甲基安非他命行為，並無連續犯上裁判上一罪關
    係，而非同一案件，上開二部分犯罪既非本件起訴效力所及而未經起訴，本院自
    無從併予審理，而所查獲持有之海洛因三十五包（淨重十一點三八公克、包裝重
    六點八一公克）、一包（淨重零點零六公克，包裝重零點二二公克），本院亦無
    從予以沒收。爰應將併案之販賣海洛因及轉讓安非他命部分檢還檢察官另行偵辦
    。另被告前述未起訴之如事實欄第二項之轉讓甲基安非他命四包予證人甲○○部
    分，亦併同應由檢察官另行偵查，本院不另行函送，併予敘明。
據上論斷，應依刑事訴訟法第二百九十九條第一項前段、毒品危害防制條例第四條第
二項、第十八條第一項前段，刑法第十一條前段、第二十八條、第五十六條判決如主
文。
本案經檢察官馬凱蕙到庭執行職務
中      華      民      國      九十一      年一      月    九    日
                                  臺灣板橋地方法院刑事第六庭
                                          法  官  朱 耀 平
右正本證明與原本無異。
如不服本判決，應於判決送達後十日內，向本院提出上訴狀。
                                          書記官  黃 炎 煌
中      華      民      國      九十一      年      一      月   十一   日
附錄本案論罪科刑法條
毒品危害防制條例第四條
製造、運輸、販賣第一級毒品者，處死刑或無期徒刑；處無期徒刑者，得併科新臺幣
一千萬元以下罰金。
製造、運輸、販賣第二級毒品者，處無期徒刑或七年以上有期徒刑，得併科新臺幣七
百萬元以下罰金。
製造、運輸、販賣第三級毒品者，處五年以上有期徒刑，得併科新臺幣五百萬元以下
罰金。
製造、運輸、販賣專供製造或施用毒品之器具者，處一年以上七年以下有期徒刑，得
併科新臺幣一百萬元以下罰金。
前四項之未遂犯罰之。
